bg-BG: Включени аеродинамични елементи: Регулируеми елементи на крилото; Аеро пакет; Канарди; DRS; Дифузьор; Предно крило; Тунели за граунд ефект (Вентури); Задно крило; Други
ro-RO: Elemente aerodinamice incluse: Elemente de aripă ajustabile; Pachet aerodinamic; Aripioare (Canards); DRS; Difuzor; Aripă față; Tuneluri cu efect de sol (Venturi); Eleron spate; Altele
zh-CN: 包括空气动力学元件: 可调翼子板元件; 空气动力学套件; 定风翼; DRS; 扩散器; 前翼; 地面效应通道（文丘里管）; 尾翼; 其他
ja: 空力要素が含まれています: 調整可能ウィング要素; エアロパッケージ; カナード; DRS; ディフューザー; フロントウィング; グランドエフェクトトンネル (ベンチュリ); リアウィング; その他
pt-BR: Elementos aerodinâmicos incluídos: Elementos ajustáveis do aerofólio; Pacote aerodinâmico; Canards; DRS; Difusor; Asa dianteira; Túneis de efeito solo (Venturi); Asa traseira; Outros
lt-LT: Įtraukti aerodinaminiai elementai: Reguliuojami sparnų elementai; Aerodinaminis paketas; Aerodinaminiai sparneliai; DRS; Difuzorius; Priekinis sparnas; Žemės efekto tuneliai („Venturi“); Galinis sparnas; Kita
hr-HR: Uključeni aerodinamički elementi: Podesivi elementi krila; Aero paket; Krilca (canards); DRS; Difuzor; Prednje krilo; Tuneli s učinkom tla (Venturi); Stražnje krilo; Ostalo
tr: Dahil edilen aerodinamik unsurlar: Ayarlanabilir kanat elemanları; Aero paketi; Kanartlar; DRS; Difüzör; Ön kanat; Zemin etkisi tünelleri (Venturi); Arka kanat; Diğer
el: Περιλαμβάνονται αεροδυναμικά στοιχεία: Ρυθμιζόμενα στοιχεία αεροτομής; Αεροδυναμικό πακέτο; Πτερύγια canard; DRS; Διαχύτης; Μπροστινή αεροτομή; Σήραγγες φαινομένου εδάφους (Venturi); Πίσω αεροτομή; Άλλο
ko: 에어로파츠 요소 포함: 조절식 윙 엘리먼트; 에어로 패키지; 카나드; DRS; 디퓨저; 프론트 윙; 그라운드 이펙트 터널(벤투리); 리어 윙; 기타
pl: Zawiera elementy aerodynamiczne: Regulowane elementy skrzydła; Pakiet aerodynamiczny; Skrzydełka (canards); DRS; Dyfuzor; Przednie skrzydło; Tunele wykorzystujące efekt przyziemienia (zwężka Venturiego); Tylne skrzydło; Inne
fr: Éléments aérodynamiques inclus: Éléments d’aileron réglables; Kit aérodynamique; Plans canards; DRS; Diffuseur; Aileron avant; Tunnels à effet de sol (Venturi); Aileron arrière; Autre
nl: Aerodynamische elementen inbegrepen: Verstelbare vleugelelementen; Aero-pakket; Canards; DRS; Diffuser; Voorvleugel; Ground effect-tunnels (Venturi); Achtervleugel; Overig
sk-SK: Vrátane aerodynamických prvkov: Nastaviteľné prvky krídla; Aerodynamický balík; Prítlačné klapky (Canardy); DRS; Difúzor; Predné krídlo; Tunely s prísavným efektom (Venturi); Zadné krídlo; Iné
hu: Aerodinamikai elemek mellékelve: Állítható szárnypanelek; Aero csomag; Canard (légterelő szárnyacskák); DRS; Diffúzor; Első szárny; Ground effect csatornák (Venturi); Hátsó szárny; Egyéb
zh-TW: 包含空氣動力學元件: 可調式翼片套件; 空力套件; 定風翼; DRS; 擴散器; 前翼; 地面效應隧道 (文氏管); 尾翼; 其他
es: Elementos aerodinámicos incluidos: Elementos de alerón ajustables; Paquete aerodinámico; Canards; DRS; Difusor; Alerón delantero; Túneles de efecto suelo (Venturi); Alerón trasero; Otro
sl-SI: Vključeni aerodinamični elementi: Nastavljivi elementi krila; Aerodinamični paket; Krilca (canards); DRS; Difuzor; Sprednje krilo; Kanali za talni učinek (Venturi); Zadnje krilo; Drugo
nb: Aerodynamiske elementer inkludert: Justerbare vingeelementer; Aerodynamisk pakke; Canards; DRS; Diffusor; Frontvinge; Bakkeeffekt-tunneler (Venturi); Bakvinge; Annet
da: Aerodynamiske elementer inkluderet: Justerbare vingeelementer; Aeropakke; Canards; DRS; Diffuser; Frontvinge; Ground effect-tunneler (Venturi); Bagvinge; Andet
en: Aerodynamic elements included: Adjustable wing elements; Aero package; Canards; DRS; Diffuser; Front wing; Ground effect tunnels (Venturi); Rear wing; Other
th: องค์ประกอบอากาศพลศาสตร์ที่มีให้: ชิ้นส่วนปีกแบบปรับได้; ชุดแต่งแอโรพาร์ท; คานาร์ด; DRS; ดิฟฟิวเซอร์; ปีกหน้า; อุโมงค์กราวด์เอฟเฟกต์ (Venturi); ปีกหลัง; อื่นๆ
cs: Zahrnuty aerodynamické prvky: Nastavitelné prvky křídla; Aero paket; Kachní plochy (canards); DRS; Difuzor; Přední křídlo; Tunely s přísavným efektem (Venturi); Zadní křídlo; Ostatní
de: Enthaltene Aerodynamische Elemente: Einstellbare Flügelelemente; Aero-Paket; Canards; DRS; Diffusor; Frontflügel; Ground-Effect-Tunnel (Venturi); Heckflügel; Andere
pt-PT: Elementos aerodinâmicos incluídos: Elementos de asa ajustáveis; Pacote aerodinâmico; Canards; DRS; Difusor; Asa frontal; Túneis de efeito de solo (venturi); Asa traseira; Outro
vi: Các yếu tố khí động học được bao gồm: Thành phần cánh gió có thể điều chỉnh; Gói khí động học; Cánh gió mũi (Canard); Hệ thống giảm lực cản (DRS); Bộ khuếch tán; Cánh gió trước; Đường hầm hiệu ứng mặt đất (Venturi); Cánh gió sau; Khác
sv: Aerodynamiska element som ingår: Justerbara vingelement; Aero-paket; Canarder; DRS; Diffusor; Framvinge; Markeffekttunnlar (Venturi); Bakvinge; Övrigt
it: Elementi aerodinamici inclusi: Elementi dell'alettone regolabili; Pacchetto aerodinamico; Canard; DRS; Diffusore; Alettone anteriore; Tunnel a effetto suolo (Venturi); Alettone posteriore; Altro
fi: Mukana tulevat aerodynaamiset elementit: Säädettävät siipielementit; Aerodynamiikkapaketti; Etusiivekkeet; DRS; Diffuusori; Etusiipi; Maaefektitunnelit (Venturi); Takasiipi; Muu
ru: Аэродинамические элементы в комплекте: Регулируемые элементы антикрыла; Аэродинамический пакет; Канарды; DRS; Диффузор; Переднее антикрыло; Туннели граунд-эффекта (Вентури); Заднее антикрыло; Другое